# 外币折算的问题

提问人：wx_5dc3bc5d30f5 时间：2020-03-06 13:48:29
请问，对于实收资本等权益项目还有投资收益等损益项目，他们是货币性还是非货币性的，还是都不是呢，外币怎么折算还需要日后调整嘛

回答人：chenyiwei
货币性/非货币性项目的区分只适用于资产和负债，不适用于权益和损益类项目。权益项目的折算依据是历史汇率，损益项目则按本期加权平均汇率折算。后续不会对已折算的结果再进行调整。